臺灣臺南地方法院刑事判決
111年度訴字第266號
公  訴  人  臺灣臺南地方檢察署檢察官
被      告  葉承維


            葉冠成


            范淯翔



            吳立乾


            施翔文


上列被告因妨害秩序等案件，經檢察官提起公訴（110年度少連
偵字第66號），被告等人於準備程序中就被訴事實均為有罪之陳
述，經本院合議庭裁定由受命法官獨任進行簡式審判程序後，本
院判決如下：
    主  文
甲○○、丙○○共同在公共場所聚集三人以上下手實施強暴罪，各處
有期徒刑陸月，如易科罰金，均以新臺幣壹仟元折算壹日。
己○○、庚○○共同犯意圖供行使之用而攜帶兇器在公共場所聚集三
人以上下手實施強暴罪，各處有期徒刑柒月。
庚○○未扣案球棒壹支沒收，於無法沒收或不宜執行沒收時，追徵
其價額。
丁○○犯意圖供行使之用而攜帶兇器在公共場所聚集三人以上下手
實施強暴罪，處有期徒刑柒月。
丁○○扣案手指虎壹支沒收。
    事實及理由
一、犯罪事實：己○○、戊○○（另行審結）及庚○○3人等，及丁○○
    、甲○○、丙○○及同案少年吳ＯＯ（警方另移少年法庭）等，於
    民國110年3月8日凌晨4時35分，在臺南市○○區○○路0段000號
    ○○ＫＴＶ一樓停車場公共得出入之場所。先是己○○、戊○○及庚○○因與少年吳ＯＯ發生口角，己○○糾集戊○○及庚○○等3人，由己○○及庚○○分持球棒1支，共同群毆少年吳ＯＯ，致其頭部、手
    、腳受傷。少年吳ＯＯ向友人呼救，丁○○遂持管制刀械手指虎
    1支，糾集甲○○、丙○○等3人於同日4時40分趕到，與己○○、
    戊○○及庚○○群聚鬥毆，互相施強暴之行為，並造成庚○○頭部
    流血受傷，經民眾報案後方散去，只剩庚○○受傷倒臥在地上
    ，緊急送醫（傷害部分均未據告訴），警方事後循線查獲上
    開人等參與鬥毆。案經臺南市政府警察局第三分局報告臺灣
    臺南地方檢察署檢察官偵查起訴。
二、本件被告己○○、庚○○、丁○○、甲○○、丙○○所犯係死刑、無期
    徒刑、最輕本刑為3年以上有期徒刑以外之罪，其於準備程
    序中就被訴事實為有罪之陳述，經法官告知簡式審判程序之
    旨，並聽取公訴人及被告之意見後，認宜為簡式審判程序，
    依刑事訴訟法第273條之1第1項規定，裁定進行簡式審判程
    序加以審理，則依據刑事訴訟法第273條之2、同法第159條
    第2項之規定，不適用傳聞法則有關限制證據能力之相關規
    定；並得依同法第310條之2之準用同法第454條之規定製作
    略式判決書（僅記載「證據名稱」），合先敘明。
三、上揭犯罪事實，有下列證據可資佐證：
　㈠被告己○○、庚○○、丁○○、甲○○、丙○○於警詢、偵訊及本院準
    備程序中之自白、被告戊○○於警詢、偵訊中之自白。
　㈡少年吳ＯＯ、證人林子文、胡振葆於警詢中之陳述。
　㈢卷附扣押筆錄、扣押清單，扣案丁○○所有手指虎1支、現場監
    視錄影及擷取圖片、臺南市政府警察局111 年2 月7 日南市
    警保字第1110048218號函。
四、核被告甲○○及丙○○所為，均係犯刑法第150條第1項後段之於
    公共場所聚集三人下手實施強暴罪；被告己○○及庚○○所為均
    係犯刑法第150條第2項第1款意圖供行使之用而攜帶兇器加
    重妨害秩序罪；被告丁○○所為係犯刑法第150條第2項第1款
    意圖供行使之用而攜帶兇器加重妨害秩序罪及槍砲彈藥刀械
    管制條例第15條第2款於公眾得出入之場所持有管制刀械罪
    ，被告丁○○一行為觸犯數罪名，從一重之加重妨害秩序罪處
    斷。被告甲○○及丙○○、被告己○○及庚○○就渠等所犯之罪行間
    ，具有犯意聯絡及行為分擔，均為共同正犯。爰審酌被告己○○、戊○○、庚○○因與少年吳○○發生糾紛，即在公共場所聚集
    持球棒共同毆打吳○○；而被告丁○○、甲○○、丙○○受少年吳○○
    之呼救，即在公共場所聚集持手指虎或徒手與被告己○○、戊○○、庚○○發生鬥毆，渠等基於所謂的義氣，盲目相挺，而犯
    下本案，所為均實值非難，且對社會秩序造成一定程度之危
    害；惟念及渠等均坦承犯行，及其參與程度；暨考量被告自
    述之犯罪動機、目的、手段及家庭經濟狀況等一切情狀，分
    別量處如主文所示之刑，並就得易科罰金之有期徒刑部分，
    諭知易科罰金之折算標準，以資懲儆。
五、沒收：
　　未扣案之球棒2支，1支球棒為被告庚○○所有，且供本案犯罪
    所用，依刑法第38條第2項、第4項規定宣告沒收，於無法沒
    收或不宜執行沒收時，追徵其價額；另1支球棒為被告己○○
    友人所有，業據被告己○○供承在卷，既非被告所有，自不得
    予以宣告沒收。另扣案手指虎為違禁品，應依刑法第38條第
    1項宣告沒收。
六、依刑事訴訟法第299條第1項、第273條之1第1項、第310之2
    ，槍砲彈藥刀械管制條例第15條第2款，刑法第150條第1項
    後段、第2項第1款、第41條第1項前段、第55條、第38條第1
    項、第2項、第4項，判決如主文。
本案經檢察官陳鋕銘提起公訴，檢察官乙○○到庭執行職務。
中　　華　　民　　國　　111 　年　　4 　　月　　28　　日
　　　　　　　　　刑事第六庭    法　官　鄭銘仁
以上正本證明與原本無異。
如不服本判決應於收受本判後20日內向本院提出上訴書狀，並應
敘述具體理由。其未敘述上訴理由者，應於上訴期間屆滿後20日
內向本院補提理由書狀（均須按他造當事人之人數附繕本）「切
勿逕送上級法院」。
  　　　　　　　　　　　　　　　書記官　陳姝妤
中　　華　　民　　國　　111 　年　　4 　　月　　29　　日
附錄本案論罪科刑法條：
槍砲彈藥刀械管制條例第15條
未經許可攜帶刀械而有下列情形之一者，處2年以下有期徒刑：
一、於夜間犯之者。
二、於車站、埠頭、航空站、公共場所或公眾得出入之場所犯之
    者。
三、結夥犯之者。

中華民國刑法第150條
在公共場所或公眾得出入之場所聚集三人以上，施強暴脅迫者，
在場助勢之人，處1年以下有期徒刑、拘役或10萬元以下罰金；
首謀及下手實施者，處6月以上5年以下有期徒刑。
犯前項之罪，而有下列情形之一者，得加重其刑至二分之一：
一、意圖供行使之用而攜帶兇器或其他危險物品犯之。
二、因而致生公眾或交通往來之危險。